【裁判字號】    98,交易,41
【裁判日期】    980527
【裁判案由】    公共危險
【裁判全文】
臺灣宜蘭地方法院刑事判決              98年度交易字第41號
公  訴  人  臺灣宜蘭地方法院檢察署檢察官
被      告  乙○○
上列被告因公共危險案件，經檢察官提起公訴（98年度偵字第
692號），本院判決如下：
    主  文
乙○○犯不能安全駕駛動力交通工具罪，處有期徒刑伍月，如易
科罰金，以新臺幣壹仟元折算壹日。
    犯 罪 事 實
一、乙○○於民國98年2月1日深夜，在飲酒後，於98年2月2日上
    午仍處於無法安全駕駛動力交通工具之狀態，竟於該日上午
    駕駛車號T2-0807號自用小客車自其位於宜蘭縣頭城鎮○○
    路25號住處出發，欲前往羅東聖母醫院，於同日上午10 時
    36分許，途經宜蘭縣國道五號公路南向41.1公里處時，其駕
    駛能力因飲酒而受損，以時速116公里之速度超速行駛而為
    警查獲，並測試其呼氣酒精濃度達每公升0.62毫克，認其於
    駕駛上開自小客車時已達無法安全駕駛之程度。
二、案經內政部警政署國道公路警察局移送臺灣宜蘭地方法院檢
    察署檢察官偵查起訴。
    理  由
一、訊據被告乙○○固坦承於上揭時地飲用酒類後駕車之事實不
    諱，但矢口否認有不能安全駕駛動力交通工具之犯行，辯稱
    ：伊雖有飲酒駕車，但當時神智清楚，尚未達到不能安全駕
    駛之程度云云。
二、經查：被告於本案被查獲時，經測試呼氣中酒精濃度達每公
    升0.62毫克之事實，有酒精濃度測定紀錄表、呼氣酒精濃度
    測試器合格證書各1紙在卷可稽。證人即查獲員警甲○○到
    庭，亦證稱：當時係伊在國道五號公路執行測速之勤務，發
    現被告超速，攔停後因為聞到被告身上有酒味，才實施酒精
    濃度測試；雖然被告被查獲的時候外觀看起來正常，舉動也
    正常，但被告做同心圓測試時手會抖，就像是酗酒成癮的情
    況（見本院卷第27至28頁）。再被告為警查獲前，有超速行
    駛，顯無法正常駕駛之情形，有刑法第18 5條之3案件測試
    觀察紀錄表、舉發違反道路交通管理事件通知單在卷可憑；
    復觀諸卷附之汽機車駕駛人酒後生理協調平衡檢測紀錄表記
    載，被告經警要求用筆在2個同心圓之間的0.5公分環狀帶內
    畫另1個圓檢測，雖被告所繪圓圈未逾圈外，但可明顯筆跡
    顫動情形，與前述查獲員警證稱被告有酗酒成癮之手抖情節
    相符，足認被告之平衡能力顯已受酒精影響。綜上所述，被
    告之生理狀況已受酒精相當程度之影響，足認為警查獲當時
    已達不能安全駕駛之程度，被告所辯神智清楚云云，自無可
    採。本件事證明確，被告犯行洵堪認定，應予依法論科。
三、核被告所為，係犯刑法第185條之3之不能安全駕駛動交通工
    具罪。爰審酌被告前曾於93年間，因酒後駕車觸犯公共危險
    罪，經臺灣宜蘭地方法院檢察署檢察官為緩起訴處分；再於
    94年間因觸犯公共危險罪，經臺灣臺南地方法院判處罰金新
    臺幣3萬元確定，於95年4月18日執行完畢，竟再犯本件酒後
    駕車之公共危險罪，顯無視於法禁，且並未因前案偵審程序
    而獲取教訓；其經警測試之呼氣中酒精濃度達每公升0.62毫
    克，猶駕車高速行駛於高速公路上，對於其他用路人之安全
    ，顯有高度威脅；並酌以被告犯罪後否認犯行，難認確有悔
    意等一切情狀，量處如主文所示之刑，並諭知易科罰金之折
    算標準。檢察官求刑有期徒刑7月稍屬過重，併此敘明。
據上論結，應依刑事訴訟法第299條第1項前段，刑法第185條之3
、第41條第1項前段，刑法施行法第1條之1第1項，判決如主文。
本案經檢察官黃正綱到庭執行職務
中    華    民    國    98    年    5     月    27    日
                  刑事第四庭  法  官  鄧晴馨
以上正本證明與原本無異。
如不服本判決，應於收受送達後10日內向本院提出上訴狀（應附
繕本）。其未敘述上訴理由，應於上訴期間屆滿後20日內補提理
由書狀於本院，上訴於台灣高等法院。
                              書記官  劉晨輝
中    華    民    國    98    年    5     月    27    日
附錄本案論罪科刑法條：
中華民國刑法第185條之3
服用毒品、麻醉藥品、酒類或其他相類之物，不能安全駕駛動力
交通工具而駕駛者，處1年以下有期徒刑、拘役或科或併科15萬
元以下罰金。


司法院資訊處製作；財團法人民間司法改革基金會備份。
